臺灣基隆地方法院民事裁定 
110年度小上字第25號
上  訴  人  黃世偉



被  上訴人  周啟行  

            劉代宜  
上列當事人間請求損害賠償事件，上訴人對於民國110年5月14日
本院基隆簡易庭110年度基小字第480號第一審判決提起上訴，本
院裁定如下：
    主  文
上訴駁回。
第二審訴訟費用新臺幣(下同)1,500元由上訴人負擔。
    理  由
一、上訴意旨略以：依110年度偵字第2235號不起訴處分書，上
    訴人致被上訴人劉代宜傷害部分為不起訴處分，理應無須賠
    償；另被上訴人周啟行受傷部分雖有左髖挫傷，理應賠償醫
    療費及精神慰撫金，然依比例原則判決賠償金額實屬過高應
    駁回等語。並聲明：原判決上訴人需賠償被上訴人各1萬2,9
    38元、1萬0,900元廢棄。
二、按對於小額程序之第一審裁判，得上訴或抗告於管轄之地方
    法院，其審判以合議行之；對於前項第一審裁判之上訴或抗
    告，非以其違背法令為理由，不得為之；上訴狀內應記載上
    訴理由，表明下列各款事項︰㈠原判決所違背之法令及其具體
    內容。㈡依訴訟資料可認為原判決有違背法令之具體事實。
    民事訴訟法第436條之24、第436條之25分別定有明文。而所
    謂違背法令，依民事訴訟法第436之32第2項準用第468條及
    第469條第1款至第5款規定，指判決不適用法規或適用不當
    、判決法院組織不合法、依法律或裁判應迴避之法官參與裁
    判、法院於權限之有無辨別不當或違背專屬管轄之規定、當
    事人於訴訟未經合法代理、違背言詞辯論公開規定之情形。
    是對於小額事件第一審裁判提起上訴，如以原判決有民事訴
    訟法第469條第1至5款之事由者，其上訴狀或理由書應表明
    該判決有合於各該條款規定情形之具體內容，及係據何訴訟
    資料認判決有合於該款違背法令之具體事實；如依同法第46
    8條規定以原判決有不適用法規或適用法規不當為理由時，
    其上訴狀或理由書應有具體之指摘，並揭示該法規之條項或
    其內容，若係成文法以外之法則，亦應揭示該法則之旨趣，
    倘為司法院解釋，則應揭示該解釋之字號或其內容，暨具體
    指摘所憑藉之訴訟資料，上訴狀或理由書如未依上述方式表
    明，或其所表明者顯與上開法條規定不合時，即難認為已合
    法表明上訴理由，其上訴自非合法。且法院毋庸命其補正，
    逕以裁定駁回之，此觀民事訴訟法第436條之32第2項準用同
    法第471條第1項、第444條第1項規定自明。
三、經查，上訴意旨僅係對於原審判決關於上訴人過失駕駛行為
    與被上訴人所受傷害間之責任成立的因果關係及所需負賠償
    金額之責任範圍的因果關係等事實認定、證據取捨有所爭執
    ，並未表明原審判決所違背之法令及其具體內容暨依前揭意
    旨具體說明有如何不適用法規或適用不當之處，並揭示該法
    規之條項或其內容，難認對原審判決如何違背法令已有具體
    指摘，參以前開說明，難謂已合法表明上訴理由，從而，本
    件上訴為不合法，本院毋庸命補正，逕以裁定駁回上訴。
四、第二審訴訟費用額確定為如主文第2項所示。
五、據上論結，本件上訴為不合法，爰依民事訴訟法第436條之3
    2第1項、第2項、第444條第1項前段、第471條第1項、第436
     條之19第1項、第95條、第78條，裁定如主文。
中　　華　　民　　國　　110 　年　　8 　　月　　 30 　日
　　　　          審判長法  官  黃梅淑

　　　　　　　　　　　　法　官  陳湘琳
　　　　　　　　　　　　　　
　　　　                法　官  林淑鳳　
以上正本係照原本作成。
本裁定不得抗告。　　　　　　　　　　　　
中　　華　　民　　國　　110 　年　　8 　　月　　30　　日
                        書記官　陳櫻姿